---
output:   
  bookdown::pdf_document2:
    fig_caption: yes
    number_sections: yes
    toc: no
bibliography: references.bib
csl: chicago.csl
fontsize: 12pt
geometry:
- top=3cm
- bottom=3cm
- left=3.5cm
- right=2.5cm
header-includes:
- \usepackage{setspace}
- \usepackage{ebgaramond}
- \usepackage{ragged2e}
- \usepackage{fancyhdr}
- \usepackage{microtype}
- \usepackage{chngcntr}
- \usepackage{pdfpages}
- \usepackage{booktabs}
- \usepackage{graphicx}
- \usepackage[justification = centering, tableposition = top, font = small]{caption}
- \usepackage[position = top]{subfig}
- \usepackage{float}
- \usepackage{multirow}
- \usepackage{pdflscape}
- \usepackage{longtable}
- \usepackage{geometry}
- \usepackage{array}
- \usepackage{rotating}
- \usepackage[hyphenbreaks]{breakurl}
- \usepackage[hyphens]{url}
- \captionsetup[subfigure]{font = scriptsize, labelfont = scriptsize}
indent: no
# reference-section-title: References
nocite: |
  @arrow; @base; @bigrquery; @broom; @Cairo; @data.table; @dbplyr; @devtools; @did; @didimputation; @DRDID; @duckdb; @e1071; @fastDummies; @fixest; @forcats; @glue; @googleComputeEngineR; @janitor; @knitr; @magick; @magrittr; @missMethods; @modelsummary; @pander; @parallel; @png; @psych; @purrr; @ranger; @RcmdrMisc; @readxl; @rmarkdown; @shiny; @stargazer; @stringr; @summarytools; @tibble; @tictoc; @tidyverse; @tinytex; @bookdown
# nocite: null
lang: en-US
link-citations: yes
---

<!-- Remover tudo menos os resultados dos chunks -->

```{r, echo=FALSE}
knitr::opts_chunk$set(echo=FALSE, error=FALSE, warning=FALSE, message=FALSE)
```

<!-- Capa -->

\includepdf[pages=1-4]{001_cover.pdf}

<!-- Parágrafos e espaçamento -->

```{=tex}
\setlength{\parindent}{0cm}
\setlength{\parskip}{0.1cm}
\onehalfspacing
\justifying
\pagenumbering{roman}
```
<!-- Acknowledgements -->

# Acknowledgements {.unlisted .unnumbered}

```{r child = '002_acknowledgements.Rmd'}
```

<!-- Resumo -->

```{r child = '003_abstract.Rmd'}
```

<!-- Sumário -->

```{=tex}
\tableofcontents
\newpage
```
<!-- Lista de figuras -->

```{=tex}
\listoffigures
\newpage
```
<!-- Lista de tabelas -->

```{=tex}
\listoftables
\newpage
```
<!-- Cabeçalhos - Geral -->

```{=tex}
\pagestyle{fancy}
\setlength\headheight{15pt}
\fancyhead[L]{}
\fancyhead[R]{}
```
\pagenumbering{arabic}

# Introduction

<!--- Cabeçalho--->

```{=tex}
\thispagestyle{plain}
\fancyhead[C]{Introduction}
```
```{r child = '004_introduction.Rmd'}
```

# Literature review

<!-- Cabeçalho -->

```{=tex}
\thispagestyle{plain}
\fancyhead[C]{Literature review}
```
```{r child = '005_literature_review.Rmd'}
```

# The minimum wage policy in Brazil

```{=tex}
\thispagestyle{plain}
\fancyhead[C]{The minimum wage policy in Brazil}
```
```{r child = '006_mw_policy.Rmd'}
```

# Regional economic activity in Rio de Janeiro

```{=tex}
\thispagestyle{plain}
\fancyhead[C]{Regional economic activity in Rio de Janeiro}
```
```{r child = '007_regional_economic_activity.Rmd'}
```

# Assessing Rio de Janeiro's socioeconomic evolution from 2000 to 2015

```{=tex}
\thispagestyle{plain}
\fancyhead[C]{Assessing Rio de Janeiro's socioeconomic evolution from 2000 to 2015}
```
```{r child = '008_assessing_the_link.Rmd'}
```

# Econometric analysis of minimum wage effects in regional economic activity

```{=tex}
\thispagestyle{plain}
\fancyhead[C]{Econometric analysis of minimum wage effects in regional economic activity}
```
```{r child = '009_econometrics.Rmd'}
```

# Conclusion

<!--- Cabeçalho--->

```{=tex}
\thispagestyle{plain}
\fancyhead[C]{Conclusion}
```
```{r child = '010_conclusion.Rmd'}
```

# Appendix {.unnumbered}

<!-- Appendix -->

```{=tex}
\thispagestyle{plain}
\fancyhead[C]{Appendix}
```
```{r child = '011_appendix.Rmd'}
```

# References {.unnumbered}

<!-- Parágrafos e espaçamento (referências) --->

```{=tex}
\pagestyle{plain}
\small
\singlespacing
\setlength{\parindent}{0cm}
```

\sloppy

::: {#refs}
:::

\newpage

# Annex {.unnumbered}

<!-- Annex -->

```{=tex}
\thispagestyle{plain}
\fancyhead[C]{Annex}
```
```{r child = '012_annex.Rmd'}
```

\newpage

\includepdf[pages=1]{013_backcover_annex_impar.pdf}
